【裁判字號】    99,訴,1918
【裁判日期】    990714
【裁判案由】    毒品危害防制條例
【裁判全文】
臺灣板橋地方法院刑事判決              99年度訴字第1918號
公  訴  人  臺灣板橋地方法院檢察署檢察官
被      告  甲○○
上列被告因違反毒品危害防制條例案件，經檢察官提起公訴（99
年度毒偵字第3218號），本院依簡式審判程序審理後，判決如下
：
    主    文
甲○○施用第一級毒品，累犯，處有期徒刑拾月；又施用第二級
毒品，累犯，處有期徒刑伍月，扣案第二級毒品甲基安非他命驗
餘淨重零點玖柒捌公克，沒收銷燬之，包裹上開甲基安非他命
之包裝袋壹個，沒收之。應執行有期徒刑壹年，扣案第二級毒品
甲基安非他命驗餘淨重零點玖柒捌公克，沒收銷燬之；扣案包
裹上開甲基安非他命之包裝袋壹個，沒收之。
    事    實
一、甲○○前因施用毒品案件，經臺灣臺北地方法院以89年度毒
    聲字第2871號裁定送觀察、勒戒後，因認有繼續施用毒品之
    傾向，由同院以90年度毒聲字第42號裁定令入戒治處所施以
    強制戒治，其間經同院以90年度毒聲字第2029號裁定停止戒
    治並付保護管束，於民國90年10月26日停止處分釋放出臺灣
    臺北戒治所，而於90年12月22日期滿未經撤銷視為執行完畢
    ，惟其於前開強制戒治執行完畢後5 年內，復因施用第一級
    、第二級毒品，經本院以94年度訴字第1511號判決判處有期
    徒刑8 月、6 月確定；其另因收受贓物、持有第二級毒品、
    施用第二級毒品等案件，分別經法院判決判處有期徒刑3 月
    （臺灣臺北地方法院95年度簡字第1736號）、3 月（臺灣雲
    林地方法院95年度港簡字第27號）、4 月（本院94年度簡字
    第5534號）、6 月（本院95年度簡字第2051號）確定，嗣前
    開六刑期均經本院以96年度聲減字第1094號裁定予以減刑為
    有期徒刑4 月、3 月、1 月15日、1 月15日、2 月、3 月（
    下稱甲至己刑期）後，並就甲至戊刑期部分合併定應執行有
    期徒刑10月（下稱庚刑期）確定，經入監接續執行己、庚刑
    期，甫於96年9 月9 日縮刑期滿執行完畢。
二、詎甲○○仍不知悔改，於99年4 月5 日晚間某時許，在臺北
    縣中和市某友人住處，先基於施用第二級毒品之犯意，以將
    第二級毒品甲基安非他命放置在玻璃球內，再點火燒烤吸食
    煙霧之方式，施用甲基安非他命1 次後，另基於施用第一級
    毒品之犯意，以將第一級毒品海洛因捲在香菸內，再點燃吸
    食之方式，施用海洛因1 次。嗣因甲○○另有違反毒品危害
    防制條例案件經發布通緝中，而於99年4 月6 日晚間8 時20
    分許，為警在臺北縣新店市○○街68巷17號前查獲，並當場
    扣得其所有之甲基安非他命（淨重0.9380公克、驗餘淨重0.
    9378公克）1 包。
三、案經臺北縣政府警察局中和第一分局移請臺灣板橋地方法院
    檢察署檢察官偵查後提起公訴。
    理    由
一、本案被告甲○○所犯均係死刑、無期徒刑、最輕本刑為3 年
    以上有期徒刑以外之罪，其於準備程序中就被訴事實皆為有
    罪之陳述，經本院告知簡式審判程序之旨，並聽取公訴人、
    被告之意見後，經合議庭裁定由受命法官獨任進行簡式審判
    程序審理，合先敘明。
二、上揭犯罪事實，業據被告甲○○於本院準備程序中及審理時
    均坦承不諱，並有搜索扣押筆錄暨扣押物品目錄表1 份及扣
    案物照片2 張附卷可稽，而其於99年4 月6 日為警查獲後，
    經採集尿液送台灣檢驗科技股份有限公司囑託鑑定結果，確
    呈嗎啡（按海洛因經施用進入人體後，係水解還原成嗎啡，
    再代謝排出體外，業據行政院衛生署藥物食品檢驗局以73藥
    檢壹字第030221號函文說明綦詳，而為本院辦理施用第一級
    毒品案件職務上所已知）及甲基安非他命之陽性反應，有該
    公司99年4 月20日濫用藥物檢驗報告1 份在卷可稽；另同日
    為警查扣之白色透明細晶1 包，經送交通部民用航空局航空
    醫務中心鑑驗，淨重0.9380公克、驗餘淨重0.9378公克，檢
    出甲基安非他命成分，亦有該中心99年4 月29日航藥鑑字第
    0992827 號毒品鑑定書1 件在卷可憑，均足以佐證被告自白
    與事實相符，堪以採信。再被告前因施用毒品案件，經臺灣
    臺北地方法院以89年度毒聲字第2871號裁定送觀察、勒戒後
    ，因認有繼續施用毒品之傾向，由同院以90年度毒聲字第42
    號裁定令入戒治處所施以強制戒治，其間經同院以90年度毒
    聲字第2029號裁定停止戒治並付保護管束，於90年10月26日
    停止處分釋放出臺灣臺北戒治所，而於90年12月22日期滿未
    經撤銷視為執行完畢，惟其於前開強制戒治執行完畢後5 年
    內，復因施用第一級、第二級毒品，經本院以94年度訴字第
    1511號判決判處有期徒刑8 月、6 月確定等情，有臺灣高等
    法院被告前案紀錄表1 份附卷可稽，足徵被告係於強制戒治
    執行完畢後5 年內，復有施用第一級、第二級毒品犯行經法
    院判處罪刑後，始進而再為本案施用甲基安非他命、海洛因
    之事證明確，已非毒品危害防制條例第20、23條所定之「初
    犯」或「5 年後再犯」情形（最高法院95年度第7 次刑事庭
    會議紀錄參照），自應依法論科。
三、按海洛因、甲基安非他命分別屬毒品危害防制條例第2 條第
    2 項第1 款、第2 款所定之第一級、第二級毒品，是核被告
    甲○○所為，係犯毒品危害防制條例第10條第1 項、第2 項
    之施用第一級、第二級毒品罪。被告為施用海洛因、甲基安
    非他命而持有海洛因、甲基安非他命之低度行為，各為其施
    用第一級、第二級毒品之高度行為所吸收，均不另論罪。查
    被告前有如事實欄一所載之刑案前科及徒刑執行情形，有上
    開臺灣高等法院被告前案紀錄表在卷足徵，其於有期徒刑執
    行完畢5 年內故意再犯本案有期徒刑以上之前開二罪，依刑
    法第47條第1 項規定皆成立累犯，並均應加重其刑。再被告
    所犯本案施用第一級、第二級毒品二罪，犯意各別，行為互
    殊，應予分論併罰。爰審酌被告前已有因施用第一級、第二
    級毒品經法院判處刑罰之前科紀錄，竟仍不思尋求正當之身
    心發展，再先後施用足以導致精神障礙、性格異常，甚至造
    成生命危險之甲基安非他命、海洛因，戕害一己之身心健康
    ，對社會治安可能之危害程度非微，惟其於犯後尚知坦認全
    部犯行等一切情狀，分別量處如主文所示之刑，並定其應執
    行之刑，以資懲儆。末查，扣案甲基安非他命驗餘淨重0.93
    78公克，係屬查獲之第二級毒品，應依毒品危害防制條例第
    18條第1 項前段規定，諭知沒收銷燬之（因檢驗需要而經取
    用滅失之部分，則皆不再宣告沒收銷燬）；另扣案包裹上開
    甲基安非他命之包裝袋1 個，係用於防止毒品裸露、潮濕，
    便於攜帶施用，屬被告所有供其施用第二級毒品所用之物，
    業據被告陳明在卷，爰依刑法第38條第1 項第2 款規定，併
    予宣告沒收之。
據上論斷，應依刑事訴訟法第273 條之1 第1 項、第299 條第1
項前段，毒品危害防制條例第10條、第18條第1 項前段，刑法第
11條前段、第47條第1 項、第38條第1 項第2 款、第51條第5 款
，判決如主文。
本案經檢察官馮君傑到庭執行職務。
中    華    民    國    99    年    7     月    14    日
                刑事第十七庭  法  官  張 兆 光
上列正本證明與原本無異。
如不服本判決，應於判決送達後10日內敘明上訴理由，向本院提
出上訴狀 (應附繕本) ，上訴於臺灣高等法院。其未敘述上訴理
由者，應於上訴期間屆滿後20日內向本院補提理由書「切勿逕送
上級法院」。
                              書記官  曹 秋 冬
中    華    民    國    99    年    7     月    14    日
附錄本案論罪科刑法條：
毒品危害防制條例第10條
施用第一級毒品者，處6 月以上5 年以下有期徒刑。
施用第二級毒品者，處3 年以下有期徒刑。

司法院資訊處製作；財團法人民間司法改革基金會備份。
